# 求助陈版主，回购自身股份的披露

提问人：liuweisheng 时间：2023-08-01 07:51:
甲持有A公司股本 100 万元，持股比例100%。A回购 20 万股自己股份，准备进行股份支付，并支付甲 30 万元。
会计分录借：库存股 30 万元，贷：银行存款 30 万元。报告披露A公司股东构成为A公司 20 万股甲 80 万股。这样披露是否正确。谢谢版主解惑

回答人：chenyiwei
公司不能将自己披露为自己的股东。由于回购股份暂时未授予，因此发行在外股份数变为 80 万股，但股东仍为甲100%全资。